【裁判字號】    90,易,467
【裁判日期】    900911
【裁判案由】    毒品危害防制條例
【裁判全文】
台灣苗栗地方法院刑事判決                            九十年度易字第四六七號
    公  訴  人  臺灣苗栗地方法院檢察署檢察官
    被      告  甲○○
右列被告因違反毒品危害防制條例案件，經檢察官提起公訴（九十年度毒偵字第五四
七號），本院判決如左：
    主      文
甲○○施用第二級毒品，處有期徒刑柒月，扣案之吸食器貳組沒收之及第二級毒品安
非他命壹包（毛重零點公克）沒收銷燬之；又持有第一級毒品，處有期徒刑捌月，
扣案之第一級毒品海洛因壹包（含袋重零點陸公克）沒收銷燬之；應執行有期徒刑壹
年貳月，扣案之吸食器貳組沒收之及第二級毒品安非他命壹包（毛重零點公克）、
第一級毒品海洛因壹包（含袋重零點陸公克）均沒收銷燬之。
    事      實
一、甲○○前因施用毒品案件，先後經本院以八十九年度毒聲字第五二二號及九十年
    度毒聲字第二三號分別裁定送觀察、勒戒後，均認無繼續施用毒品之傾向，由臺
灣苗栗地方法院檢察署檢察官分別於八十九年五月二十四日以八十九年度毒偵字
    第六三一號、第九九七號及九十年一月二十一日以九十年度毒偵緝字第十四號為
    不起訴處分確定在案。猶不知悔改，竟於民國九十年四月二日晚上十時許，在苗
    栗縣苗栗市苗栗火車站前，以新台幣（下同）一千元之價格向真實姓名、年籍不
    詳之綽號「阿賓」之成年男子購買第一級毒品海洛因一包含袋重０．六公克（起
    訴書誤載為毛重○．五公克）後持有之。甲○○復另行基於非法施用第二級毒品
    安非他命之犯意，於九十年四月十一日之前四日內，在不詳地點，施用第二級毒
    品安非他命一次，嗣經警於九十年四月十一日下午五時許，在其位於苗栗縣後龍
    鎮○○里○○街二○八號之住處內查獲，並當場扣得甲○○持有之第一級毒品海
    洛因一包含袋重○．六公克及第二級毒品安非他命一包毛重○．三公克及其所有
    供施用安非他命器具吸食器二組，且經警當場採集其尿液送鑑結果呈甲基安非他
    命陽性反應，始查悉上情。
二、案經苗栗縣警察局竹南分局報請臺灣苗栗地方法院檢察署檢察官偵查起訴。
    理      由
一、訊據被告甲○○於本院審理中對於右揭時地施用第二級毒品安非命及經警查獲第
    一級毒品海洛因及其所有之第二級毒品安非他命、吸食器二組之事實固坦承不諱
    ，惟矢口否認有何持有海洛因犯行，扣案之海洛因係警察自伊父親蔡再富所有之
    車號Ｗ四｜九四０六號自用小貨車內查獲，不是伊所有云云。查被告於右揭時地
    施用第二級毒品安非命之事實，業據被告於本院審理中坦承不諱，而被告於查獲
    時經警採其尿液送鑑結果呈甲基安非他命陽性反應，有苗栗縣衛生局九十年四月
    十九日九十衛檢字第九００六二六六號煙毒尿液檢驗成績書影本一紙附卷可稽，
    復有第二級毒品安非他命一包毛重０‧三公克扣案可資佐證。而被告前因施用毒
    品案件，經本院先後以八十九年度毒聲字第五二二號及九十年度毒聲字第二三號
    分別裁定送觀察、勒戒後，均認無繼續施用毒品之傾向，由臺灣苗栗地方法院檢
    察署檢察官分別於八十九年五月二十四日以八十九年度毒偵字第六三一號、第九
    九七號及九十年一月二十一日以九十年度毒偵緝字第十四號為不起訴處分確定在
    案，亦有臺灣苗栗地方法院檢察署檢察官八十九年度毒偵字第六三一號、第九九
    七號及九十年度毒偵緝字第十四號為不起訴處分書二份及台灣高等法院被告全國
    前案紀錄表、台灣高等法院檢察署刑案紀錄簡覆表各一份附卷可參，是被告上揭
    自白與事實相符，被告三犯施用毒品犯行應堪認定。至被告雖辯稱右揭時地查獲
    之海洛因非其所有云云，惟查，本件扣案之海洛因係在車號Ｗ四｜九四０六號自
    用小貨車查獲乙節，迭據被告於偵審中供承不諱，雖上開車輛係其父親蔡再富所
    有，惟平日係由被告在使用，且查獲之海洛因含袋重０．六公克係其所有等情，
    業據被告於警訊中供述明確（參見臺灣苗栗地方法院檢察署九十年度毒偵字第五
    四七號偵查卷宗第九頁正面），衡諸上開車輛平日既均由被告使用，則在車內查
    獲之海洛因自係被告所有，況參諸被告於本院審理中亦未能確切說明查獲之海洛
    因係屬何人放在車上，是被告徒於本院審理中翻異前供詞，自屬事後卸責之詞，
    不足採信。此外，復有有第一級毒品海洛因含袋重○．六公克扣案可資佐證，而
    扣案之上揭白粉經送法務部調查局鑑定結果，確屬第一級毒品海洛因乙節，亦有
    法務部調查局鑑定通知書一紙在卷足憑，是被告持有第一級毒品之犯行亦堪認定
    。從而，本件事證明確，被告三犯施用第二級毒品安非他命及持有第一級毒品海
    洛因犯行均堪認定，應予依法論科。
二、查海洛因及安非他命分別屬於八十七年五月二十日公布之毒品危害防制條例第二
    條第一項第一款及第二款規定之第一級毒品及第二級毒品。核被告甲○○所為，
    係犯毒品危害防制條例第十一條第一項之持有第一級毒品罪及第十條第二項之施
    用第二級毒品罪。被告施用第二級毒品安非他命前之持有第二級毒品行為，本應
    以持有論，惟持有後進而施用，其持有之低度行為應被施用之高度行為所吸收，
    故不再論以持有第二級毒品罪。又被告所犯上開二罪間，犯意各別，行為互殊，
    罪名互異，應予分論併罰。爰審酌被告前有多次施用毒品犯行、犯罪之目的、施
    用安非他命次數、犯後對部分犯行仍矢口否認不知悔改等一切情狀，分別量處如
    主文所示之刑，並合併定其應執行之刑，以示懲儆。至扣案之海洛因一包含袋重
    ○．六公克係屬第一級毒品、安非他命一包毛重○．三公克係屬第二級毒品，均
    依毒品危害防制條例第十八條第一項前段之規定予以宣告沒收銷燬之。另扣案之
    吸食器二組係被告所有供施用安非他命之器具，爰依刑法第三十八條第一項第二
    款之規定予以宣告沒收，附此敘明。
據上論斷，應依刑事訴訟法第二百九十九條第一項前段，毒品危害防制條例第十條第
二項、第十一條第一項、第十八條第一項前段，刑法第十一條前段、第五十一條第五
款、第三十八條第一項第二款，判決如主文。
本案經檢察官蔡宗熙到庭執行職務。
中      華      民      國      九十    年      九    月      十一      日
                                        台灣苗栗地方法院刑事庭
                                            法  官  吳  炳  桂
右正本證明與原本無異。
如不服本判決，應於送達後十日內向本院提出上訴狀（須附繕本），上訴於台灣高等
法院台中分院。
                                            書記官  楊  慧  萍
中      華      民      國      九十    年      九    月      十四      日
附錄本判決論罪科刑法條全文：
毒品危害防制條例第十條第二項：
施用第二級毒品，處三年以下有期徒刑。
毒品危害防制條例第十一條第一項：
持有第一級毒品者，處三年以下有期徒刑、拘役或新台幣五萬元以下罰金。


司法院資訊處製作；財團法人民間司法改革基金會備份。
